【裁判字號】    95,上訴,836
【裁判日期】    950607
【裁判案由】    違反毒品危害防制條例
【裁判全文】
臺灣高等法院高雄分院刑事判決         95年度上訴字第836號
上  訴  人  臺灣高雄地方法院檢察署檢察官
被      告  甲○○
上列上訴人因被告違反毒品危害防制條例案件，不服臺灣高雄地
方法院94年度訴字第3196號中華民國95年3 月27日第一審判決（
起訴案號：臺灣高雄地方法院檢察署94年度毒偵字第6960號），
提起上訴（移送本院併辦案號：同署95年度毒偵字第2588、3079
號），本院判決如下：
     主  文
原判決撤銷。
甲○○連續施用第一級毒品，處有期徒刑拾月，扣案之第一級毒
品海洛因貳拾伍包（淨重合計貳點肆壹公克，沾有海洛因之包裝
袋重合計陸點零陸公克）、貳小包（含袋重合計壹點貳公克）沒
收銷燬之。又連續施用第二級毒品，處有期徒刑伍月，扣案之第
二級毒品甲基安非他命陸包（驗前毛重合計柒公克，驗後毛重合
計陸點肆公克）沒收銷燬之。應執行有期徒刑壹年壹月，扣案之
第一級毒品海洛因貳拾伍包（淨重合計貳點肆壹公克，沾有海洛
因之包裝袋重合計陸點零陸公克）、貳小包（含袋重合計壹點貳
公克）及第二級毒品甲基安非他命陸包（驗前毛重合計柒公克，
驗後毛重合計陸點肆公克）均沒收銷燬之。
     事  實
一、甲○○於民國（下同）94年間因施用毒品案件，經原審法院
    以94年度毒聲字第1246號裁定送觀察勒戒，於94年5 月12日
    入台灣高雄看守所附設勒戒處所執行，於94年6 月10日經評
    定無繼續施用毒品傾向出所。詎甲○○明知海洛因及甲基安
    非他命業經公告列為毒品危害防制條例第2 條第2 項第1 款
    、第2 款之第一、二級毒品，均不得非法持有、施用，竟猶
    不知戒絕悔改，仍基於施用第一級毒品海洛因之概括犯意，
    自94年7 月20日起至95年3 月28日止，在高雄縣阿蓮鄉○○
    村○○路160 之20號之住處及高雄縣大樹鄉○○村○○路64
    號其男友吳順郎住處2 樓房間等處，以每日1 至3 次，將海
    洛因摻在香菸內吸食之方式，施用第一級毒品海洛因多次。
    復另行基於施用第二級毒品甲基安非他命之概括犯意，於同
    上開期間、地點，以每2 、3 日1 次頻率，將甲基安非他命
    放在玻璃球內燒烤吸食其霧氣之方式，施用第二級毒品甲基
    安非他命多次。嗣先於94年7 月26日下午4 時40分許，在高
    雄縣大樹鄉水寮村娘媽祠廟產業道路旁為警臨檢時當場查獲
    ，並扣得第一級毒品海洛因25小包（淨重合計2.41公克，沾
    有海洛因之包裝袋重合計6.06公克）、第二級毒品甲基安非
    他命6 小包（驗前毛重合計7 公克，驗後毛重合計6.4 公克
    ）；繼又於95年3 月11日下午5 時30分許，甲○○與吳順郎
    、王錦慧、許志興共乘VQ-8953 號自用小客車在高雄縣大樹
    鄉檨腳村大莊巷139 號後方為警攔查，在甲○○口袋中起出
    海洛因2 小包（含袋重共計1.2 公克）；又於95年3 月28日
    下午1 時50分許，經警徵得吳順郎（另行偵辦）之母吳林秀
    蘭之同意，在上揭吳順郎住處2 樓房間內，搜得吳順郎所有
    之第一級毒品海洛因5 小包（毛重7.2 公克）、第二級毒品
    安非他命4 小包（毛重1.6 公克）、注射海洛因針筒1 支及
    殘渣袋9 包。甲○○3 次為警查獲後，經警採其尿液送驗結
    果，均呈嗎啡及甲基安非他命陽性反應，始悉上情。
二、案經高雄縣政府警察局仁武分局報請臺灣高雄地方法院檢察
    署檢察官偵查起訴及移送本院併案審理。
    理    由
一、上揭犯罪事實，業據被告甲○○於本院審理中坦承不諱，被
    告先後3 次為警查獲後採尿送驗，均呈甲基安非他命、嗎啡
    陽性反應，此有台灣檢驗科技股份有限公司94年8 月15日報
    告編號KＺ000000000000號、95年3 月29日報告編號KＺ000000
    000000號、95年4 月4 日報告編號KＺ000000000000號濫用藥
    物尿液檢驗報告3 紙附件可參；而扣案疑似海洛因之粉末25
    小包（淨重合計2.41公克、沾有粉末之包裝袋重合計6.06公
    克）、2 小包（含袋重合計1.2 公克），疑似甲基安非他命
    之晶體6 小包（驗前毛重合計7 公克、驗後毛重合計6.4 公
    克），經送驗結果，確分別為海洛因及甲基安非他命，有法
    務部調查局調科壹字第220021169 號、000000000 號鑑定通
    知書2 紙及私立高雄醫學大學附設中和紀念醫院94年10月11
    日編號0000-000號、253 號、254 號、255 號、256 號、25
    7 號（參見原審法院審理卷第17至22頁）附卷可考，被告上
    開自白核與事實相符，自堪信為真實。
二、另查被告於94年間因施用毒品案件，經原審法院以94年度毒
    聲字第1246號裁定送觀察勒戒，於94年5 月12日進入台灣高
    雄看守所附設勒戒處所執行．於94年6 月10日經評定無繼續
    施用毒品傾出所，指揮書執行完畢日期為94年7 月11日等事
    實，有該院被告院內索引卡紀錄表、臺灣高等法院被告全國
    前案紀錄表、臺灣高雄地方法院檢察署刑案資料查註紀錄表
    各1 份在卷可稽，被告於觀察勒戒執行完畢後5 年內再犯施
    用第一、二級毒品犯行，事證明確，應依法予以論罪科刑。
三、核被告所為，係犯毒品危害防制條例第10條第1 項施用第一
    級毒品罪及同條第2 項施用第二級毒品罪。被告持有第一級
    、第二級毒品犯行，本應以持有毒品罪論，惟其持有後進而
    施用，其持有之低度行為均應被施用之高度行為所吸收，故
    均不另論其持有毒品罪。被告先後施用第一級毒品海洛因及
    第二級毒品甲基安非他命之行為，時間緊接，犯罪構成要件
    相同，均顯係基於概括犯意反覆為之，均為連續犯，應依刑
    法第56條之規定以一罪論，並加重其刑。再者被告所犯施用
    第一級毒品及施用第二級毒品罪二罪之間，犯意各別，行為
    互殊，應予分論併罰。被告於94年7 月26日為警查獲後，至
    95年3 月28日止繼續施用海洛因及甲基安非他命之行為，雖
    未經檢察官起訴，惟本院認與起訴部分有連續犯之裁判上一
    罪關係，本院自得一併予以論究。
四、原審予以論罪科刑，固非無見；然查被告於94年7 月26日為
    警查獲後，仍繼續施用第一級毒品海洛因及第二級毒品甲基
    安非他命，又分別於95年3 月11日及同年月28日為警查獲，
    業如前述，原判決對被告94年7 月26日以後之犯行未及一併
    審理，自有未洽，檢察官上訴執此指摘原判決不當，非無理
    由，應由本院將原判決撤銷，審酌被告前因施用毒品案件，
    經觀察勒戒後，竟再繼續施用毒品，且屢被查獲，屢又再犯
    ，顯見意志不堅，惟其犯罪係戕害自身及犯後態度、智識程
    度等一切情狀，分別量處如主文第2 項所示之刑，並定其應
    執行之刑。扣案之海洛因25包（淨重合計2.41公克，沾有海
    洛因之包裝袋重合計6.06公克），2 小包（含袋重合計1.2
    公克）、甲基安非他命6 包（驗前毛重合計7 公克，驗後毛
    重合計6.4 公克），分別屬於第一級毒品及第二級毒品，且
    上開包裝袋因無法與海洛因析離，均應依毒品危害防制條例
    第18條第1 項前段之規定，宣告沒收併銷燬之。至於送驗後
    耗費之海洛因及甲基安非他命，既已滅失不存在，不另予以
    宣告沒收銷燬。
據上論斷，應依刑事訴訟法第369 條第1 項前段、第364 條、第
299 條第1 項前段、毒品危害防制條例第10條第1 項、第2 項、
第18條第1 項前段，刑法第11條前段、第56條、第51條第5 款、
第9 款，判決如主文。
本案經檢察官陳宗吟到庭執行職務。
中    華    民    國    95    年    6     月    7     日
                  刑事第四庭    審判長法  官  蕭權閔
                                      法  官  黃蕙芳
                                      法  官  陳吉雄
以上正本證明與原本無異。
施用第一級毒品部分如不服本判決應於收受本判決後10日內向本
院提出上訴書狀，其未敘述上訴理由者，並得於提起上訴後10日
內向本院補提理由書狀（均須按他造當事人之人數附繕本）「切
勿逕送上級法院」。
其餘不得上訴。
中    華    民    國    95    年    6     月    9     日
                                      書記官  梁美姿
附錄本判決論罪科刑法條：
毒品危害防制條例第10條第1項、第2項：
施用第一級毒品者，處6 月以上5 年以下有期徒刑。
施用第二級毒品者，處3 年以下有期徒刑。
                                                     K


司法院資訊處製作；財團法人民間司法改革基金會備份。
